臺灣雲林地方法院刑事裁定
111年度撤緩字第22號
聲  請  人  臺灣雲林地方檢察署檢察官
受  刑  人  林彥宏


上列聲請人因受刑人犯妨害性自主案件（本院110年度侵訴字第5
號），聲請撤銷緩刑之宣告（110年執緩字第109號），本院裁定
如下：
    主  文
甲○○於本院一一○年度侵訴字第五號刑事判決之緩刑宣告撤銷。
    理  由
一、聲請意旨略以：受刑人甲○○因犯妨害性自主案件，經本院於
    民國110年3月4日以110年度侵訴字第5號判處應執行有期徒
    刑10月，緩刑2年，並應於判決確定之日起1年內提供60小時
    之義務勞務，業於110年4月13日確定在案。惟受刑人未於期
    間內完成緩刑所附之條件，違反刑法第74條第2項第5款所定
    負擔，情節重大，已合於刑法第75條之1第1項第4款所定得
    撤銷緩刑之原因，爰依刑事訴訟法第476條規定，聲請撤銷
    緩刑之宣告等語。
二、按緩刑之宣告應撤銷者，由受刑人所在地或其最後住所地之
    地方法院檢察官聲請該法院裁定之，刑事訴訟法第476條定
    有明文。次按緩刑宣告，得斟酌情形，命犯罪行為人向指定
    之政府機關、政府機構、行政法人、社區或其他符合公益目
    的之機構或團體，提供40小時以上240小時以下之義務勞務
    ；又受緩刑之宣告，而有違反刑法第74條第2項第1款至第8
    款所定負擔情節重大者，足認原宣告之緩刑難收其預期效果
    ，而有執行刑罰之必要者，得撤銷緩刑之宣告，刑法第74條
    第2項第5款、第75條之1第1項第4款分別定有明文。而刑法
    第75條之1第1項第4款規定之立法理由為：修正條文第74條
    第2項增列法院於緩刑期間內，得命犯罪行為人於緩刑期內
    應遵守之事項（例如向被害人支付相當數額、向公庫支付一
    定之金額、接受精神、心理輔導、提供義務勞務或其他為預
    防再犯之事項），明定違反該條所定事項情節重大者，得撤
    銷其緩刑宣告，以期週延。至於所謂「情節重大」，係指受
    判決人顯有履行負擔之可能，而隱匿或處分其財產、故意不
    履行、無正當事由拒絕履行或顯有逃匿之虞等情事而言。準
    此，受刑人如於緩刑期內違反應遵守之事項，而符上揭情節
    重大之情事，足認原宣告之緩刑難收其預期效果，而有執行
    刑罰之必要者，法院非不得本於職權及合目的性之考量撤銷
    其緩刑宣告。
三、經查：
  ㈠本件受刑人甲○○之最後住所地係在雲林縣麥寮鄉，有其個人
    戶籍資料（完整姓名）查詢結果1紙在卷可參，聲請人向本
    院聲請撤銷緩刑，程序上核屬正當，本院自應予以受理。
  ㈡受刑人因犯妨害性自主案件，前經本院於以110年度侵訴字第
    5號判處應執行有期徒刑10月，緩刑2年，緩刑期間付保護管
    束，並命受刑人應於判決確定之日起1年內，向指定之政府
    機關、政府機構、行政法人、社區或其他符合公益目的之機
    構或團體，提供60小時之義務勞務，該判決於110年4月13日
    確定，緩刑期間自110年4月13日至112年4月12日，義務勞務
    履行期間自110年4月13日至111年4月12日等情，有上開刑事
    判決及臺灣高等法院被告前案紀錄表各1份附卷可按。
  ㈢依卷附上開判決顯示，受刑人係經法院審酌其未曾因故意犯
    罪受有期徒刑以上刑之宣告，惟考量被告因一時失慮致觸犯
    本案之罪，經偵、審程序及刑之宣告後，應知所警惕，無再
    犯之虞，方依刑法第74條第1項第1款、第2項第5款等規定，
    諭知緩刑宣告，並命受刑人向政府機關、政府機構、行政法
    人、社區或其他符合公益目的之機構或團體提供60小時之義
    務勞務等負擔，併依刑法第93條第1項第2款規定，諭知緩刑
    期間付保護管束，俾予適當追蹤及輔導。足見受刑人於緩刑
    期間付保護管束，並應向指定之政府機關、政府機構、行政
    法人、社區或其他符合公益目的之機構或團體提供60小時之
    義務勞務，為法院對於受刑人宣告緩刑之重要參考。
  ㈣受刑人雖於該案保護管束期間之110年8月4日，有前往臺灣雲
    林地方檢察署（下稱雲林地檢署）觀護人室報到，嗣於110
    年8月18日起至111年1月10日期間，另案羈押於法務部○○○○○
    ○○○，而關於受刑人實際履行義務勞務情況，其分別於111年
    1月27日、111年2月17日，在指定之雲林縣口湖鄉梧北社區
    發展協會累積履行義務勞務共計14小時，此後即未有履行義
    務勞務等情，業經本院核閱雲林地檢署110年度執護勞字第1
    8號卷宗無訛。是受刑人迄至履行期滿日即111年4月12日僅
    履行共計14小時之義務勞務，尚有46小時未於履行期間完成
    。復其於本院訊問程序時供稱：伊對撤銷緩刑無意見，其有
    小孩要養故無法去做勞動服務，且其尚有一販毒案件已確定
    ，到時會再一併聲請定刑等語，有本院111年6月20日訊問筆
    錄（本院卷第44頁）在卷可參。基此，可見受刑人非但未按
    時履行緩刑條件，且無繼續履行之意願，可認有違反刑法第
    74條第2項第5款所定負擔情節重大之情形，而與刑法第75條
    之1第1項第4款規定相符，本院認原宣告之緩刑難收預期效
    果，而有執行刑罰之必要，檢察官聲請撤銷緩刑宣告，核無
    不合，爰裁定撤銷受刑人緩刑之宣告。
四、依刑事訴訟法第476條，刑法第75條之1第1項第4款，裁定如
    主文。
中　　華　　民　　國　　111 　年　　7 　　月　　11  　日
                  刑事第五庭   法  官  簡伶潔  
以上正本證明與原本無異。　　　　　　　　　　　
如不服本裁定，應於裁定送達後5日內向本院提出抗告狀（須附
繕本）。
                               書記官  曾千庭 
中　　華　　民　　國　　111 　年　　7 　　月　　12　　日